【裁判字號】    92,訴,1203
【裁判日期】    920919
【裁判案由】    毒品危害防制條例
【裁判全文】
臺灣桃園地方法院刑事判決                        九十二年度訴字第一二三號
    公  訴  人  臺灣桃園地方法院檢察署檢察官
    被      告  甲○○
右列被告因違反毒品危害防制條例案件，經檢察官提起公訴（九十一年度毒偵字第二
四四七號、九十二年度毒偵字第一二０九號、第一三九０號），本院判決如左：
    主  文
甲○○連續施用第一級毒品，處有期徒刑捌月，扣案之海洛因陸包（合計淨重點陸
壹公克，包裝重壹點陸陸公克）沒收銷燬之，注射針筒貳支、藥鏟支、分裝袋拾
柒個，均沒收。又連續施用第二級毒品，處有期徒刑柒月，扣案之安非他命壹包（含
袋重零點伍公克）沒收銷燬之，吸食器、玻璃球各壹支、藥鏟支、分裝袋拾柒個
，均沒收。應執行有期徒刑壹年貳月，扣案之海洛因陸包（合計淨重點陸壹公克，
包裝重壹點陸陸公克）、安非他命壹包（含袋重零點伍公克）均沒收銷燬之，注射針
筒貳支、藥鏟支、分裝袋拾柒個、吸食器、玻璃球各壹支，均沒收。
    事  實
一、甲○○曾因犯侵占案件，經本院於民國八十九年三月二十四日以八十九年度桃簡
    字第三二八號判決判處罰金三千元，同年六月三日判決確定，同年七月十四日罰
    金繳清執行完畢（不構成累犯）。甲○○前於八十七年間因施用安非他命案件，
    經本院以八十八年度毒聲字第三一八號裁定送觀察、勒戒後，認有繼續施用毒品
    之傾向，經本院以八十八年度毒聲字第五一００號裁定令入戒治處所施以強制戒
    治，嗣經本院以八十九年度毒聲字第四三三號裁定停止戒治，所餘戒治期間付保
    護管束，後經本院以八十九年度毒聲字第四九八七號裁定撤銷停止戒治，令入戒
    治處所施以強制戒治，於九十年八月九日強制戒治期滿翌日出監，經臺灣桃園地
    方法院檢察署檢察官於九十年八月十七日以九十年度戒偵字第七九八號為不起訴
    處分確定在案。詎甲○○猶不知悔改，復基於施用第一級毒品海洛因之概括犯意
    ，自九十一年年初某日起至九十二年四月二十八日止，在其位於桃園縣桃園市○
    ○○街一四一號六樓及桃園縣桃園市○○○路○段三十五號十樓之九之住處內，
    連續多次施用第一級毒品海洛因；又另行起意而基於施用第二級毒品安非他命之
    概括犯意，自九十二年年初某日起至同年四月二十八日止，在其前揭之住處內，
    連續多次施用第二級毒品安非他命。嗣先於九十一年九月十二日四時十分，在其
    位於桃園縣桃園市○○○路○段三十五號十樓之九租屋處，為警查獲甲○○所有
    之海洛因四包（合計淨重一．四八公克，包裝重一．０五公克）、未含法定毒品
    成分之粉末五包、預備供施用海洛因及安非他命所用之分裝袋三十七個、供施用
    海洛因所用之注射針筒及供施用安非他命所用之吸食器各一支、供施用海洛因及
    安非他命所用之藥鏟三支、磅砰一個及未含第一級、第二級毒品成分之藥丸一百
    八十七顆。復於九十二年四月十一日十七時四十分，甲○○行經桃園縣桃園市○
    ○路與中山路口時，見巡邏警員即轉身跑開，為警員察覺有異上前盤查，自甲○
    ○身上起獲其所有之海洛因一包（淨重一．四九公克，包裝重０．三五公克）。
    繼則於同年四月二十八日二十二時三十分，甲○○行經桃園縣桃園市○○街一號
    前時，為警攔檢盤查，當場自其身上起獲其所有之海洛因一包（淨重０．六四公
    克，包裝重０．二六公克），經甲○○同意偕同警員至其所住宿、位於桃園縣桃
    園市○○街二十五號凱園賓館五０三號房內搜索，起獲甲○○所有之安非他命一
    包（含袋重０．五公克）、供施用海洛因所用之注射針筒及供施用安非他命所用
    之玻璃球各一支。甲○○經本院以九十二年度毒聲字第一三六二號裁定令入戒治
    處所施以強制戒治一年，於九十二年四月二十九日入所戒治，現仍施以強制戒治
    中。
二、案經桃園縣警察局桃園分局移送臺灣桃園地方法院檢察署檢察官偵查起訴。
    理  由
一、本件被告甲○○所犯並非死刑、無期徒刑、最輕本刑為三年以上有期徒刑之罪或
    高等法院管轄第一審案件，而於準備程序進行中，被告先就被訴事實為有罪之陳
    述時，經告知被告簡式審判程序之旨，並聽取當事人之意見後，由本院合議庭以
    裁定進行簡式審判程序。另被告前於八十六年間因施用安非他命犯行，經本院桃
    園簡易庭於九十二年三月十九日以八十七年度桃簡字第一二字第一二０號判決免
    刑（此部分與事實欄所列八十七年間施用安非他命犯行部分僅執行一次強制戒治
    ），九十二年五月四日確定在案，此有判決書、臺灣高等法院被告全國前案紀錄
    表在卷可按，該案被告施用安非他命之犯罪時間與本件被告施用安非他命之犯罪
    時間相距已長達五年，顯係另行起意，而非基於概括犯意反覆而為，是本件被告
    施用安非他命之犯行自不為該案確定判決效力所及，合先敘明。
二、右開施用第一級毒品海洛因及第二級毒品安非他命之事實，業據被告甲○○於偵
    查中（見九十二年四月二十九日偵訊筆錄）及本院審理時（見本院九十二年八月
    二十八日、同年九月五日審判筆錄）坦承無訛，並有如主文所列之物扣案可資佐
    證，扣案之六包白色粉末（合計淨重三．六一公克，包裝重一．六六公克）經送
    鑑驗結果，均含毒品海洛因成分，有法務部調查局鑑定通知書三紙在卷可按，另
    被告於前揭時地被查獲後，經採集其尿液送驗結果，分別呈安非他命類、嗎啡類
    及鴉片類陽性反應，有桃園縣警察局桃園分局被採尿人姓名編號對照表、桃園縣
    生局不法藥物尿液檢定書各三份、臺灣檢驗科技股份有限公司濫用藥物尿液檢驗
    報告二份附卷可稽。由於鴉片主要成分為嗎啡，而嗎啡經化學合成可製得二乙醯
    嗎啡（即海洛因），海洛因施打入人體後，經代謝作用，又可分解生成嗎啡，因
    此無論施打（或吸食）鴉片、嗎啡或海洛因，進入人體後，最後均以嗎啡形態排
    於尿液中。一般人施打海洛因，可於尿液中檢驗出煙毒反應之時效間，視施打量
    之多少及個人代謝分泌情況而定。施打量多者，於施打後四、五日仍有可能檢出
    煙毒反應，施打量少者，則可能在二十四小時後採尿，即難以發現煙毒反應，此
    有法務部調查局發技一字第一八八九號函可稽，足認被告前開自白與事實相符
    。次查，被告如事實欄所載，因施用毒品案件，經本院以八十八年度毒聲字第三
    一八號裁定送觀察、勒戒後，認有繼續施用毒品之傾向，經本院以八十八年度毒
    聲字第五一００號裁定令入戒治處所施以強制戒治，嗣經本院以八十九年度毒聲
    字第四三三號裁定停止戒治，所餘戒治期間付保護管束，後經本院以八十九年度
    毒聲字第四九八七號裁定撤銷停止戒治，令入戒治處所施以強制戒治，於九十年
    八月九日強制戒治期滿，經臺灣桃園地方法院檢察署檢察官於九十年八月十七日
    以九十年度戒偵字第七九八號為不起訴處分確定在案等情，有本院裁定、不起訴
    處分書、臺灣高等法院被告全國前案紀錄表附卷足參，堪認被告確前經強制戒治
    期滿，經檢察官不起訴處分確定後，於五年內再犯本件毒品危害防制條例第十條
    第一項、第二項施用毒品之罪。本件事證明確，被告施用第一級毒品海洛因及第
    二級毒品安非他命犯行已經證明，應依法論科。
三、核被告甲○○所為，係犯毒品危害防制條例第十條第一項施用第一級毒品海洛因
    罪、第二項施用第二級毒品安非他命罪。被告持有海洛因及安非他命之低度行為
    ，分別為施用之高度行為所吸收，均不另論罪。被告多次施用第一、二級毒品行
    為，均時間緊接、所犯構成要件各為相同罪名，顯皆係基於概括犯意而為，應分
    別依連續犯之規定以一罪論。其所犯上開二罪間，方法不同，行為互異，可認係
    分別起意，應予分論併罰。爰審酌被告經觀察、勒戒、強制戒治後仍再施用毒品
    ，顯見戒毒意志不堅，及其犯罪戕害自身，尚無害及他人，且犯罪後坦承犯行，
    態度尚稱良好等一切情狀，各量處如主文所示之刑，並合併定其應執行之刑。扣
    案之第一級毒品海洛因六包（合計淨重三．六一公克，包裝重一．六六公克）、
    安非他命一包（含袋重０．五公克），均為本案查獲之毒品，應依毒品危害防制
    條例第十八條第一項前段之規定，宣告沒收銷燬之。扣案之分裝袋三十七個、注
    射針筒二支、吸食器、玻璃球各一支、藥鏟三支，依其物質屬性雖尚有其他用途
    ，而非專供施用海洛因及安非他命之器具，然既均為被告所有且係供其施用毒品
    及預備施用毒品之用，此業據被告供陳在卷，爰依刑法第三十八條第一項第二款
    之規定宣告沒收。至扣案之磅砰一個，雖係被告所有，然與被告所犯本件施用毒
    品犯行無涉，扣案之藥丸一百八十七顆，經鑑驗結果均不含第一級、第二級毒品
    成分，有行政院衛生署管制藥品管理局檢驗成績書一紙附卷可稽，亦與本案無關
    且並非違禁物，均無從併予宣告沒收銷燬或沒收，附此敘明。
據上論斷，應依刑事訴訟法第二百九十九條第一項前段，毒品危害防制條例第十條第
一項、第二項、第十八條第一項前段，刑法第十一條前段、第五十六條、第五十一條
第五款、第三十八條第一項第二款，判決如主文。
本案經檢察官呂理銘到庭執行職務
中    華    民    國      九十二      年      九      月      十九      日
                            臺灣桃園地方法院刑事第十庭
                                法  官
右正本證明與原本無異
如不服本判決，應於送達後十日內，向本院提出上訴狀。


司法院資訊處製作；財團法人民間司法改革基金會備份。
